【裁判字號】    95,簡上,19
【裁判日期】    950522
【裁判案由】    竊盜
【裁判全文】
臺灣高雄地方法院刑事判決              95年度簡上字第19號
上  訴  人  臺灣高雄地方法院檢察署檢察官
被      告  甲○○
上列上訴人因被告竊盜案件，不服本院高雄簡易庭94年度簡字第
6566號中華民國94年11月16日第一審簡易判決（聲請簡易判決處
刑案號：94年度偵字第21961 號），提起上訴及移送併辦（94年
度偵字第26008、28781號、95年度偵字第3369、4062、4074、46
09、5059號），本院判決如下：
    主  文
原判決關於甲○○部分撤銷。
甲○○共同連續竊盜，累犯，處有期徒刑壹年。
    事  實
一、甲○○前因違反毒品危害防制條例案件，分別經本院以92年
    度訴字第1786號判處有期徒刑6 月、以92年度訴字第2668號
    判處有期徒刑7 月確定，經定其應執行刑為有期徒刑1 年，
    甫於民國94年1 月16日縮短刑期執行完畢。猶不知警惕，復
    基於意圖為自己不法所有之竊盜概括犯意，自94年9 月24日
    晚間7 時20分許起，至95年1 月29日晚間9 時40分許止，或
    單獨一人，或分別與蔡清全、蔡坤霖、乙○○、陳龍飛，先
    後在下列地點竊取財物得手：
 (一) 與蔡清全（經原審判決未提起上訴業已確定）基於意圖為自
    己不法所有之竊盜犯意聯絡，於94年9 月24日晚間7 時20分
    許，由蔡清全騎乘其所有之車號XWO─645號重型機車，搭載
    甲○○至高雄縣大寮鄉○○村○○路捷運施工段（大寮主機
    場），甲○○在機車上把風，推由蔡清全進入工地徒手竊取
    高雄捷運公司所有置放工地內之「ㄇ型鐵條」36條，得手後
    欲載運離去之際，為警當場查獲。
 (二) 與蔡坤霖（另經本院以94年簡字3504號判決確定）基於意圖
    為自己不法之所有之竊盜犯意聯絡，於94年11月9 日清晨約
    6 時許，同至高雄市○鎮區○○路與凱旋路口之「R6捷運工
    地」，共同徒手竊取高雄捷運公司所有置於該處之「連續壁
    支撐接頭」4 塊，得手後載運至高雄市○鎮區鎮○街136 之
    1 號資源回收場欲變賣。旋於同日7 時5 分許，在上址資源
    回收場為警查獲。
 (三) 單獨承前犯意，於94年12月6 日下午3 時許，在高雄縣鳳山
    市○○○路與南京路口前，徒手竊取鳳山市公所所有之水溝
    蓋3 塊，得手後變賣牟利，嗣經警循線查獲。
 (四) 乙○○（另經本院以95年易字282 號判決確定）於95年1 月
    4 日晚間8 時30分許，在高雄縣鳳山市○○○路和興街口，
    見南碁營造有限公司所有置於該處之鐵條無人看守，旋通知
    甲○○騎乘車號ZIV-652 號機車前來，二人遂基於意圖為自
    己不法所有之竊盜犯意聯絡，推由乙○○徒手竊取上開鐵條
    20餘公斤，搬至甲○○之上開機車上，得手後二人共乘機車
    同往變賣，得款朋分花用，嗣經警循線查獲。
 (五) 與陳龍飛（另經本院以95年易字282 號判決確定）基於意圖
    為自己不法所有之竊盜概括犯意聯絡，於95年1 月5 日下午
    5 時許，共乘車牌號碼J99-651 號機車，至高雄縣鳳山市○○路○段220 號「仙公廟」整建工地，共同徒手竊取義忠營
    造有限公司所有之鐵條1 綑，得手後變賣牟利，嗣經警循線
    查獲。
 (六) 與陳龍飛承前概括犯意聯絡，於95年1 月16日晚間9 時50分
    許，共乘前開機車，至高雄縣鳳山市○○○路155 號旁無人
    看守之工地，共同徒手竊取毅城營造有限公司所有置於該處
    之「竹節鋼筋」共155 公斤，得手後搬運至機車腳踏板上載
    運而去。嗣於同日晚上10時10分許，在高雄縣大寮鄉○○○
    路482 之2 號前為警查獲。
 (七) 與陳龍飛承前概括犯意聯絡，於95年1 月29日晚間9 時40分
    許，共乘前開機車，至高雄縣鳳山市○○路「鳳甲國中」正
    門口，共同徒手竊取庚○○所有置放於車號896-HB號曳引車
    上之鋼管6 支，得手後搬置於機車腳踏板上欲離去之際，為
    警當場查獲。
二、案經高雄縣政府政府警察局移送及高雄縣政府政府警察局林
    園分局、鳳山分局、高雄市政府警察局前鎮分局分別報告臺
    灣高雄地方法院檢察署檢察官聲請簡易判決處刑及移送併辦
    。
    理  由
一、證據能力部分：
 (一) 證人李元讚、同案被告蔡清全、另案被告蔡坤霖、陳龍飛於
    偵查中向檢察官所為之陳述，並未表示有何不當取供之情形
    ，本院復查無其他顯有不可信之情況，依刑事訴訟法第159
    條之1 第2 項之規定，均得為證據。
 (二) 證人己○○、宋景泉、丁○、丙○○、辛○○、庚○○、戊○○、同案被告蔡清全、另案被告蔡坤霖、陳龍飛、乙○○
    於警詢中之陳述，及己○○、宋景泉、庚○○所簽具之贓物
    認領保管單，分屬被告以外之人於審判外之言詞及書面陳述
    ，雖不符合刑事訴訟法第159 條之1 至4 等條文之規定，惟
    業經被告於審理中同意作為證據（見本院卷第65頁），本院
    審酌該言詞及書面陳述作成時並無不當取供或違法簽具領據
    之情形，認為以之為證據並無不當之處，依同法第159 條之
    5 第1 項規定，均得為證據，合先敘明。
二、被告於本院審理中，固對於如事實欄第一段(一)至(三)、(五)至(七)
    所示等6 件竊盜犯罪事實均坦白承認，惟矢口否認就事實欄
    第一段(四)所示之事實，與另案被告乙○○間有何竊盜之犯意
    聯絡，辯稱：是乙○○打電話叫我到鳳山市○○○路與和興
    路口，我到達時，乙○○告訴我這些鐵條是放在路旁沒人要
    的，是乙○○搬到我的機車上，載我去五金行賣錢云云。經
    查：
 (一) 如事實欄第一段(一)至(三)、(五)至(七)所示等6 件犯罪事實，業據
    被告於本院審理中坦白承認（見本院卷第64頁），核與證人
    即員警李元讚於偵查中所證述（第21961 號偵卷第26頁）；
    被害人己○○、宋景泉、丁○、丙○○、辛○○、庚○○於
    警詢中所指訴（林園分局警卷第6 頁、前鎮分局警卷第5 頁
    、鳳山分局第95000 號警卷第3 頁、高雄縣警局警卷第8 頁
    、高雄縣警局刑警大隊警卷第9 頁、鳳山分局第304 號警卷
    第17頁）；同案被告蔡清全、另案被告蔡坤霖、陳龍飛於警
    詢中所供述之情節大致相符（林園分局警卷第4 頁、前鎮分
    局警卷第4 頁、高雄縣警局警卷第5 頁、高雄縣警局刑警大
    隊警卷第5 頁、鳳山分局第304 號警卷第9 頁）。此外，復
    有己○○所簽具之領據1 份（林園分局警卷第13頁）、宋景
    泉、庚○○所簽具之贓物領據2 份（前鎮分局警卷第12頁、
    鳳山分局第304 號警卷第19頁）、現場採證照片共23幀（林
    園分局警卷第24至26頁、前鎮分局警卷第13頁、鳳山分局95
    000 號警卷第9 至11頁、高雄縣警局刑警大隊警卷第17至18
    頁、鳳山分局第304 號警卷第15至16頁）、秤重傳票1 份（
    高雄縣警局刑警大隊警卷第13頁背面）在卷可稽，足認被告
    前開自白核與事實相符，堪予採信。是被告確有前開6 件竊
    盜犯行，已堪認定。
 (二) 至如事實欄第一段(四)所示之鐵條確於上開時、地失竊之事實
    ，業據被害人戊○○於警詢中指訴明確（見高雄縣警局第32
    4 號警卷第28頁）。另案被告乙○○雖於警詢中供稱：我是
    一個人竊取鐵條，先放置在路旁，再打電話給甲○○，叫他
    到現場幫忙載運，等到甲○○騎機車來時，再將鐵條搬到機
    車踏板上，甲○○不知道幫忙載運的鐵條是我竊取的等語。
    然20餘公斤之鐵條非屬微量，而鳳山市○○○路及和興街口
    並非荒郊野外，亦非廢棄物堆放之處，依社會通常觀念，見
    該處放置約20餘公斤之鐵條，並無可能誤認係無人所有之廢
    棄物。況依被告甲○○上開如事實欄第一段(一)、(五)、(六)所示
    等3 件竊盜情節，所竊均係置於馬路旁工地之鐵條，且早在
    本件事發前業經查獲偵辦，其對於拿取置放於道路旁之鐵條
    係屬竊盜行為，已知之甚詳，當無誤認拿取本件置於上開路
    口處20餘公斤之鐵條並無觸法之理。參以被告於本院審理中
    供承：當時我心想，反正出事的話，是乙○○將上開鐵條搬
    運至機車上的，跟我沒關係，二人隨即同往五金店將上開鐵
    條變賣，得款朋分花用等語（見本院卷第95、105 頁），足
    徵被告事前雖未與乙○○有所協議，惟於乙○○搬運鐵條上
    車同時，確係以竊取該批鐵條變賣之意思參與犯罪，並利用
    乙○○之行為，以遂行竊盜後分贓之目的甚明。是其就本件
    竊盜犯行，與乙○○間顯有犯意聯絡，並無可疑。究其上開
    所辯，無非事後圖卸飾詞；另案被告乙○○前開供述，亦係
    迴護被告之詞，均無可採。
 (三) 綜上，本件事證明確，被告確有如事實欄第一段所載之全部
    犯行，洵堪認定，應予依法論科。
三、核被告所為，均係犯刑法第320 條第1 項之竊盜罪。被告就
    如事實欄第一段(一)所示之竊盜犯行，與同案被告蔡清全間有
    犯意聯絡及行為分擔；如事實欄第一段(二)所示之竊盜犯行，
    與另案被告蔡坤霖間有犯意聯絡及行為分擔；如事實欄第一
    段(四)所示之竊盜犯行，與另案被告乙○○間有犯意聯絡及行
    為分擔；如事實欄第一段(五)至(七)所示之竊盜犯行，與另案被
    告陳龍飛間有犯意聯絡及行為分擔，各應論以共同正犯。又
    其先後多次竊盜犯行，時間緊接，觸犯構成要件相同之罪名
    ，顯係基於概括犯意反覆為之，為連續犯，應依刑法第56條
    之規定論以一罪，並加重其刑。末查，被告前有如事實欄第
    一段所示之犯罪科刑情形，有臺灣高等法院被告前案紀錄表
    1 份在卷可按。其於受有期徒刑執行完畢後，5 年以內再犯
    本件有期徒刑以上之罪，為累犯，應依刑法第47條規定，加
    重其刑，並依法遞加之。至檢察官上訴及移送併辦部分即如
    事實欄第一段(二)至(七)所示之竊盜犯行，雖未據起訴，惟與前
    開論罪科刑部分即如事實欄第一段(一)所示之竊盜犯行，有連
    續犯裁判上一罪之關係，本院自應併予審理。
四、原審以被告罪證明確，依法論罪科刑，原非無見，惟未及審
    酌如事實欄第一段(二)至(七)所示之竊盜犯行，究有未洽，檢察
    官執此上訴及移送併辦，為有理由，應由本院予以撤銷改判
    。審酌被告年輕力壯，四肢健全，不思以正當途徑賺取金錢
    ，竟一再竊取他人置於工地內或工程車上之鐵製物品變賣牟
    利，除侵害他人財產外，並增加營建業者之成本，影響工程
    進度及品質，犯罪所生危害非輕，竊盜次數達7 次之多，於
    各次查獲後仍未罷手，續為竊盜犯行，法紀觀念淡薄；惟念
    其尚能坦承犯行，犯罪後態度尚可，所竊之物價值尚非過鉅
    ，犯罪所得無多等一切情狀，量處如主文所示之刑，以示懲
    儆。
五、另按對於簡易判決之上訴，準用刑事訴訟法第三編第一章及
    第二章之規定，管轄第二審之地方法院合議庭受理簡易判決
    上訴案件，應依通常程序審理，其認案件有刑事訴訟法第45
    2 條之情形者，應撤銷原判決，逕依通常程序為第一審判決
    ，法院辦理刑事訴訟簡易程序案件應行注意事項第14項定有
    明文。本件被告既經判處有期徒刑1 年，已不得易科罰金，
    復未宣告緩刑，自不合刑事訴訟法第449 條所定得以簡易判
    決處刑之案件，檢察官聲請簡易判決處刑即非適當，應依同
    法第452 條之規定，逕依通常程序為第一審判決。檢察官及
    被告如不服本判決，仍得於法定期間內提起上訴，併此敘明
    。
據上論斷，應依刑事訴訟法第455 條之1 第1 項前段、第3 項、
第452 條、第369 條第1 項前段、第364 條、第299 條第1 項前
段，刑法第28條、第56條、第320 條第1 項、第47條，罰金罰鍰
提高標準條例第1 條前段，判決如主文。
中    華    民    國    95    年    5     月    22    日
                  刑事第六庭    審判長法  官  黃建榮
                                      法  官  李  蓓
                                      法  官  林柏壽
以上正本證明與原本無異。
如不服本判決，應於判決送達後10日內，向本院提出上訴狀。
中    華    民    國    95    年    5     月    22    日
                                      書記官  林國龍
附錄本案論罪科刑法條：
刑法第320 條第1 項：
意圖為自己或第三人不法之所有，而竊取他人之動產者，為竊盜
罪，處5 年以下有期徒刑、拘役或500 元以下罰金。


司法院資訊處製作；財團法人民間司法改革基金會備份。
